臺灣屏東地方法院刑事判決　　　　　　　 95年度易字第822號
公　訴　人　臺灣屏東地方法院檢察署檢察官
被　　　告　乙○○
　　　　　　　　　　（現於臺灣屏東監獄竹田分監執行中）
　　　　　　甲○○
　　　　　　　　　　（現於臺灣屏東監獄執行中）
上列被告因竊盜等案件，經檢察官提起公訴（民國95年度偵字第
7029、7029號），被告於準備程序中就被訴事實為有罪之陳述，
經本院合議庭裁定改以簡式審判程序審理，判決如下：
    主  文
乙○○攜帶兇器竊盜，處有期徒刑柒月。
甲○○收受贓物，處有期徒刑月，如易科罰金，以銀元佰元
即新臺幣玖佰元折算壹日。
    犯  罪  事  實
一、乙○○意圖為自己不法之所有，於民國94年5 月下旬某日上
    午，在屏東縣屏東市○○路復興圖書館附近之公園旁，見丙○○所有之車牌號碼7085-JP 號自用小客車停放路旁，竟持
    其所有客觀上足對人之生命、身體、安全構成威脅具有危險
    性之梅花板手1 把，竊取上開車輛車前之汽車牌照1 面（下
    稱系爭車牌），得手後即於同日前往屏東市古松巷2 弄75號
    1 樓之1 、其友人甲○○之住處，將上開車牌交予甲○○，
    甲○○在預見系爭車牌可能係他人財產犯罪所得贓物之情況
    下，竟仍不違其本意而加以收受，並將上開車牌懸掛於其所
    有、原車號為9277-GQ 號之自小客車後方，作為該車行駛於
    道路時所使用。嗣於94年6 月1 日20時30分許，為警在高雄
    縣林園鄉○○街30號前，發覺甲○○所駕前揭車輛車牌有異
    ，加以盤查而查獲，並扣得系爭車牌1 面（業經被害人丙○○具狀領回）。
二、案經高雄縣警察局林園分局報告臺灣屏東地方法院檢察署檢
    察官偵查起訴。
    理  由
一、前揭犯罪事實，業據被告乙○○、甲○○坦承不諱，核與證
    人即被害人丙○○證述車牌失竊及指認系爭車牌等情相符，
    並分別經證人即共同被告甲○○、乙○○證述綦詳，復有扣
    押筆錄暨扣押物品目錄表1 份、車輛竊盜、車籍作業系統查
    詢認可資料2 紙、贓物認領保管單1 紙、照片2 幀附卷可稽
    ，足認被告2人自白與事實相符，堪可採信。本件事證明確
    ，被告2人犯行均堪認定。
二、按刑法第321 條第1 項第3 款之攜帶兇器竊盜罪，係以行為
    人攜帶兇器竊盜為其加重條件，此所謂兇器，其種類並無限
    制，凡客觀上足對人之生命、身體、安全構成威脅，具有危
    險性之兇器均屬之，且祇須行竊時攜帶此種具有危險性之兇
    器為已足，並不以攜帶之初有行兇之意圖為必要，最高法院
    79年台上字第5253號著有判例可資參照。查梅花板手為具有
    相當硬度之金屬器具，係足以殺傷人生命、身體之器械，顯
    為具有危險性之兇器，是被告乙○○攜帶梅花板手竊取系爭
    車牌，雖僅係將該板手作為行竊之工具，自始並無用以行兇
    之意圖，仍應該當攜帶兇器竊盜罪。核被告乙○○所為，係
    犯刑法第321 條第1 項第3 款之攜帶兇器竊盜罪。核被告甲○○所為，則係犯刑法第349 條第1 項之收受贓物罪；被告
    甲○○行為後，刑法及刑法施行法業於95年7 月1 日修正施
    行，經總統於95年6 月14日以華總一義字第09500035181 號
    令公布之增訂刑法施行法第1 條之1 規定：「中華民國94年
    1 月7 日刑法修正施行後（按指95年7 月1 日），刑法分則
    編所定罰金之貨幣單位為新臺幣。94年1 月7 日刑法修正時
    ，刑法分則編未修正之條文定有罰金刑者，自94年1 月7 日
    刑法修正施行後，就其所定數額提高為30倍。但72年6 月26
    日到94年1 月7 日新增或修正之條文，就其所定數額提高為
    3 倍。」，並自95年7 月1 日施行。查刑法第349 條第1 項
    收受贓物罪之法定刑中，有關罰金刑部分，於刑法施行法第
    1 條之1 修正增訂前，其貨幣單位為銀元，罰金刑之提高標
    準應適用罰金罰鍰提高標準條例第1 條前段規定：「依法律
    應處罰金、罰鍰者，就其原定數額得提高為2 倍至10倍。」
    ，而再依現行法規所定貨幣單位折算新臺幣條例第2 條規定
    ：「現行法規所定金額之貨幣單位為圓、銀元或元者，以新
    臺幣元之3 倍折算之。」，是刑法第348 條第1 項法定刑罰
    金刑部分，如換算為新臺幣，原應為罰金新臺幣15,000元以
    下（500 元×10×3） ；而如適用上開修正後刑法施行法第
    1 條之1 規定提高30倍，亦為新臺幣15,000元以下，比較適
    用新舊法之結果，其關於法定刑為罰金部分之提高標準相同
    ，修正後法律並無較有利於被告甲○○之情形。又就罰金刑
    之下限部分，刑法第33條第5 款亦經修正為：「罰金：新臺
    幣1 千元以上，以百元計算之。」，與修正前刑法第33條第
    5 款規定「罰金：1 元以上。」不同，比較新舊法結果，新
    法之罰金刑下限業已提高，此部分修正後之刑法亦無較有利
    於被告甲○○之情形，故本件就被告甲○○部分應依刑法第
    2 條第1 項前段規定，適用被告甲○○行為時即95年7 月1
    日修正施行前之法律規定論處。爰審酌被告2 人均素行不佳
    ，渠等犯罪之動機、手段、所生損害，惟犯後尚能坦承犯行
    之態度等一切情狀，分別量處如主文所示之刑。又被告甲○○行為時之刑法第41條第1 項前段原規定：「犯最重本刑為
    5 年以下有期徒刑以下之刑之罪，而受6 個月以下有期徒刑
    或拘役之宣告，因身體、教育、職業、家庭之關係或其他正
    當事由，執行顯有困難者，得以1 元以上3 元以下折算1 日
    ，易科罰金。」；且被告甲○○行為時之易科罰金折算標準
    ，依修正前罰金罰鍰提高標準條例第2 條前段（現已刪除）
    規定，就其原定數額提高為100 倍折算1 日，是本件被告甲○○行為時之易科罰金折算標準，應以銀元300 元折算1 日
    ，經折算為新臺幣後，應以新臺幣900 元折算為1日。惟95
    年7月1 日修正施行之刑法第41條第1 項前段則規定：「犯
    最重本刑為5 年以下有期徒刑以下之刑之罪，而受6 個月以
    下有期徒刑或拘役之宣告者，得以新臺幣1千元、2 千元或
    3 千元折算1 日，易科罰金。」，比較修正前、後之易科罰
    金折算標準，修正後之刑法並無較有利於被告甲○○之情形
    ，是本件應依刑法第2 條第1 項前段規定，適用被告甲○○
    行為時即95年7 月1 日修正施行前之法律規定諭知被告甲○○易科罰金之折算標準。至被告乙○○所有用以行竊之梅花
    板手1 把，並未扣案，且據被告乙○○供稱業已遺失，該板
    手既不能證明尚屬存在，爰不為沒收之諭知。
據上論斷，應依刑事訴訟法第299 條第1 項前段、第273 條之1
第1 項，刑法第2 條第1 項前段、第321 條第1 項第3 款、第
349 條第1 項、修正前刑法第41條第1 項前段，罰金罰鍰提高標
準條例第1 條前段、修正前罰金罰鍰提高標準條例第2 條，現行
法規所定貨幣單位折算新臺幣條例第2 條，判決如主文。
本案經檢察官陳川傑到庭執行職務。
中　　華　　民　　國　　96　　年　　1 　　月　　18　　日
                     刑事第五庭    法  官   李宜娟
以上正本證明與原本無異。
如不服本判決應於收受本判決送達後10日內向本院提出上訴書狀
，其未敘述上訴理由者，並得於提起上訴後10日內向本院補提理
由書狀（均須按他造當事人之人數附繕本）「切勿逕送上級法院
」
中　　華　　民　　國　　96　　年　　1 　　月　　18　　日
                                   書記官   孫秀桃
附錄本案論罪科刑法條
刑法第321 條第1 項：
犯竊盜罪而有左列情形之一者，處6 月以上、5 年以下有期徒刑
：
一　於夜間侵入住宅或有人居住之建築物、船艦或隱匿其內而犯
    之者。
二　毀越門扇、牆垣或其他安全設備而犯之者。
三　攜帶兇器而犯之者。
四　結夥三人以上而犯之者。
五　乘火災、水災或其他災害之際而犯之者。
六　在車站或埠頭而犯之者。
刑法第349條第1項：
收受贓物者，處3 年以下有期徒刑、拘役或5 百元以下罰金。
